【裁判字號】    99,訴,194
【裁判日期】    990730
【裁判案由】    貪污等
【裁判全文】
臺灣雲林地方法院刑事簡式判決           99年度訴字第194號
公  訴  人  臺灣雲林地方法院檢察署檢察官
被      告  甲○○
選任辯護人  陳隆律師
被      告  丁○○
被      告  戊○○
被      告  辛○○
被      告  庚○○
選任辯護人  林金陽律師
被      告  弘翔開發有限公司
法定代理人  甲○○
被      告  天下興業有限公司
法定代理人  乙○○
被      告  晟芳企業有限公司
法定代理人  戊○○
被      告  坤松複合材料有限公司
法定代理人  辛○○
被      告  宏勁工程顧問有限公司
法定代理人  庚○○
上列被告等因違反政府採購法案件，經檢察官提起公訴（98年度
偵字第4669號、99年度偵字第29號、99年度偵字第1395號），本
院合議庭裁定改以簡式審判程序判決如下：
    主  文
甲○○意圖影響採購結果，而借用他人名義與證件投標，處有期
徒刑壹年。又意圖影響採購結果，而借用他人名義與證件投標，
處有期徒刑壹年。應執行有期徒刑貳年。緩刑伍年。於緩刑期間
內，應於判決確定後起陸個月內向公庫支付新臺幣壹佰萬元。
丁○○意圖影響採購結果，而容許他人借用本人名義及證件參加
投標，累犯，處有期徒刑陸月，如易科罰金，以新臺幣壹仟元折
算壹日。又意圖影響採購結果，而容許他人借用本人名義及證件
參加投標，累犯，處有期徒刑陸月，如易科罰金，以新臺幣壹仟
元折算壹日。應執行有期徒刑拾月，如易科罰金，以新臺幣壹仟
元折算壹日。
戊○○、辛○○、庚○○意圖影響採購結果，而容許他人借用本
人名義及證件參加投標，各處有期徒刑拾月，均緩刑貳年。於緩
刑期間內，應於判決確定後起個月內各向公庫支付新臺幣伍萬
元。
弘翔開發有限公司之代表人因意圖影響採購結果，而借用他人名
義與證件投標，科罰金新臺幣貳拾伍萬元。又公司之代表人因意
圖影響採購結果，而借用他人名義與證件投標，科罰金新臺幣貳
拾伍萬元。應科罰金新臺幣伍拾萬元。
天下興業有限公司之代表人因意圖影響採購結果，而容許他人借
用本人名義及證件參加投標，科罰金新臺幣拾萬元。又公司之代
表人因意圖影響採購結果，而容許他人借用本人名義及證件參加
投標，科罰金新臺幣拾萬元。應科罰金新臺幣貳拾萬元。
晟芳企業有限公司、坤松複合材料有限公司、宏勁工程顧有限公
司之代表人因意圖影響採購結果，而容許他人借用本人名義及證
件參加投標，各科罰金新臺幣拾萬元。
    事  實
一、民國96年間，雲林縣水林鄉公所辦理「水林鄉蕃薯厝公墓納
    骨塔內骨灰箱、骨罈櫃設備工程」，甲○○為標得該工程，
    除以自己之弘翔開發有限公司參與投標外，竟意圖影響採購
    結果，向天下興業有限公司負責人丁○○借用公司名義、證
    件投標，而丁○○前因妨害自由案，經臺灣高等法院於90年
    12月25日以90年度上易字第3849號判處有期徒刑3 月確定，
    又因恐嚇案件，經臺灣新竹地方法院於92年2 月24日以91年
    度易字第258 號判處有期徒刑5 月確定，嗣經定應執行刑有
    期徒刑7 月，於92年1 月30日執行完畢，竟在自己無意投標
    之情形下，同意容許甲○○借用自己公司之名義、證件參加
    投標，嗣於96年11月20日由弘翔開發有限公司以新臺幣（下
    同）900 萬元得標，而影響採購結果。
二、96年5 月間，彰化縣埔鹽鄉公所辦理「第二公墓增設納骨櫃
    設施工程」，甲○○為標得上開工程，除以自己之弘翔開發
    有限公司參與投標外，竟意圖影響採購結果，向天下興業有
    限公司負責人丁○○、晟芳企業有限公司負責人戊○○、坤
    松複合材料有限公司負責人辛○○借用各該公司名義、證件
    參與投標。而丁○○、戊○○、辛○○在自己無意投標之情
    形下，同意容許甲○○借用自己公司之名義、證件參加投標
    ，嗣於96年12月19日由弘翔開發有限公司以879 萬3 千元得
    標，而影響採購結果。
三、雲林縣水林鄉公所辦理「96年度聖帕颱風水林鄉春牛埔大牌
    春埔段災害復健等五件工程委託規劃設計監造」、「96年聖
    帕風災萬興重劃區東西28-1路面和檔土牆復健等四件工程委
    託規劃設計監造」。丙○○（另行判決）為標得上開工程竟
    意圖影響採購結果，向宏勁工程顧有限公司之負責人庚○○
    借用公司名義、證件投標，而庚○○在自己無意投標之情形
    下，同意容許丙○○借用自己公司之名義、證件參加投標，
    嗣於96年12月25日至97年2 月21日陸續由宏勁工程顧有限公
    司得標，而影響採購結果。
四、案經法務部調查局雲林調查站、彰化縣調查站移送臺灣雲林
    地方法院檢察署檢察官偵查起訴。
    理  由
一、本件被告等所犯為死刑、無期徒刑、最輕本刑為三年以上有
    期徒刑以外之罪，被告於準備程序中就被訴事實為有罪之陳
    述，經法官告知簡式審判程序之旨，並聽取公訴人、被告之
    意見後，合議庭認為適宜，依刑事訴訟法第273 條之1 第1
    項規定，裁定進行簡式審判程序。又刑事訴訟法第159 條第
    1 項規定：被告以外之人於審判外之言詞或書面陳述，除法
    律有規定者外，不得作為證據。惟同條第2 項例外規定：法
    院以簡式審判程序，不適用之。故本件不適用傳聞法則。
二、上開事實，被告等均坦承不諱，並於偵查中各立證人之地位
    證實，此外尚有證人丙○○、李彩雲、陳秀芬、陳國皓分別
    於調查、偵查中之證述可憑，另有投標須知、廠商標函、標
    單、簽到簿、天下興業有限公司標函、匯款單、合庫帳戶交
    易明細、弘翔開發有限公司標函、甲○○與丁○○之通訊監
    察及譯文、開標紀錄、己○○事務所電腦之電磁紀錄及所列
    印宏勁工程顧有限公司工程之概算表、水林鄉公所、雲林縣
    政府與宏勁工程顧有限公司往來函文、宏勁工程顧有限公司
    預算書書、投標單、報價單、企劃書公告、決標公告等在卷
    可佐。被告各該自白均與事實相符，其等可以認定，應依法
    論罪科刑。
三、核被告甲○○所為，係犯政府採購法第87條第5 項前段之罪
    、被告丁○○、戊○○、辛○○、庚○○所為，係犯同法第
    87條第5 項後段之罪；被告弘翔開發有限公司、天下興業有
    限公司、晟芳企業有限公司、坤松複合材料有限公司、宏勁
    工程顧有限公司所為，係犯同法第92條之罪。被告甲○○、
    丁○○、弘翔開發有限公司、天下興業有限公司所犯二罪，
    犯意各別，應分論併罰。又被告丁○○前因妨害自由案，經
    臺灣高等法院於90年12月25日以90年度上易字第3849號判處
    有期徒刑3 月確定，又因恐嚇案件，經臺灣新竹地方法院於
    92年2 月24日以91年度易字第258 號判處有期徒刑5 月確定
    ，嗣經定應執行刑有期徒刑7 月，於92年1 月30日執行完畢
    ，有臺灣高等法院被告全國前案紀錄表、臺灣雲林地方法院
    檢察署刑案資料查註紀錄表各一紙附卷可稽，其受徒刑之執
    行完畢後，五年以內故意再犯有期徒刑以上之罪者，為累犯
    ，應依刑法第47條第1 項規定加重其刑。爰審酌被告等犯罪
    動機、目的、手段、所生之危險損害、檢辯雙方對刑度之意
    見及被告犯罪後之態度等一切情狀，各量處如主文所示之刑
    。被告甲○○、丁○○、弘翔開發有限公司、天下興業有限
    公司，並定其應執行刑。被告丁○○部分另諭知易科罰金之
    折算標準。又被告甲○○、戊○○、辛○○、庚○○均未曾
    因故意犯罪受有期徒刑以上刑之宣告，有臺灣高等法院被告
    全國前案紀錄表及臺灣雲林地方法院檢察署刑案資料查註紀
    錄表各1 紙附卷可稽，且因一時失慮，致罹刑章，犯罪後深
    表悔悟，坦白承認，本院經衡其由此論罪科刑教訓，應知警
    惕，相信不會再犯，因認對被告所處之刑以暫不執行為適當
    ，爰併予宣告甲○○緩刑5 年；被告戊○○、辛○○、庚○○各緩刑2 年，以啟自新。惟本院斟酌本件犯罪情節，認應
    命被告甲○○於本判決確定後起6 個月內向公庫支付100 萬
    元，被告戊○○、辛○○、庚○○於本判決確定後起3 個月
    內各向公庫支付5 萬元，以彌補被告行為所作不良示範。如
    違反此所定負擔而情節重大，均得撤銷其緩刑宣告。
四、依刑事訴訟法第273 條之1 第1 項、第299 條第1 項前段，
    政府採購法第87條第5 項、第92條，刑法第11條前段、第
    51條第5 款、第7 款、第41條第1 項前段、第47條第1 項、
    第74條第1 項第1 款、第2 項第4 款。
五、如不服本判決，應於判決送達後10日內，向本院提出上訴狀
    。
本案經檢察官陳靜慧執行職務。
中    華    民    國    99    年    7     月    30    日
                  刑事第四庭  法  官  吳福森
以上正本證明與原本無異。
                              書記官  陳姵君
中    華    民    國    99    年    7     月    30    日
附錄本案論罪科刑法條全文：
政府採購法第87條第5 項：
意圖影響採購結果或獲取不當利益，而借用他人名義或證件投標
者，處3 年以下有期徒刑，得併科新臺幣1 百萬元以下罰金。容
許他人借用本人名義或證件參加投標者，亦同。
政府採購法第92條：
廠商之代表人、代理人、受雇人或其他從業人員，因執行業務犯
本法之罪者，除依該條規定處罰其行為人外，對該廠商亦科以該
條之罰金。

司法院資訊處製作；財團法人民間司法改革基金會備份。
